# 母子公司非公允交易

提问人：eeeelson 时间：2022-12-13 21:57:12
母公司A，子公司B。
A账面上有一块金融资产，账面价值 1000 万元，评估价值 2000 万元。
A计划把这个金融资产转让给B，有两种途径， 1 是交易，对价 1000 万， 2 是作为出资。
作为出资，应当以评估价为基准，A公司确认长投 2000 万，B公司确认长投 2000 万。
作为交易，在不公允的情况下，A B公司应该如何记账？

回答人：chenyiwei
交易价格高于或低于标的资产公允价值的部分，按权益性交易原则处理。
因为转让价格低于公允价值，故双方账务处理：
A公司：借：银行存款 1000 ，借：长期股权投资——B 1000，贷：金融资产 1000 ，贷：投资收益 1000
B公司：借：金融资产 2000 （按公允价值），贷：银行存款 1000 ，贷：资本公积 1000